臺灣高雄地方法院刑事判決　　　　　　　　　　　　　九十一年度易字第五四七號
　　公　訴　人　臺灣高雄地方法院檢察署檢察官
　　被　　　告　甲○○
右列被告因毒品危害防制條例案件，經檢察官聲請簡易判決處刑（九十年度毒偵字第
四０三一號），本院高雄簡易庭認不宜以簡易判決處刑，簽移本院改依通常訴訟程序
審理，本院判決如左：
    主  文
甲○○施用第二級毒品，累犯，處有期徒刑陸月，如易科罰金，以參佰元折算壹日。
    事  實
一、甲○○前曾於民國八十年間因違反麻醉藥品管理條例，經臺灣高等法院高雄分院
    判處有期徒刑五年八月確定，並於八十八年三月四日執行完畢。仍不知警惕，於
    八十九年三月間，又因施用第二級毒品安非他命案件，經本院以八十九年度毒聲
    字第二七０六號裁定送臺灣高雄看守所附設勒戒處所觀察、勒戒後，認無繼續施
    用毒品之傾向，業由臺灣高雄地方法院檢察署檢察官於八十九年四月十四日，以
    八十九年度毒偵字第二九九號為不起訴處分確定；嗣又因於前案不起訴處分確定
    後五年內之八十九年六月底起至同年八月十一日止，連續施用第二級毒品安非他
    命多次，經依本院以八十九年度毒聲字第六三六三號裁定送觀察、勒戒後，認有
    繼續施用毒品之傾向，經臺灣高雄地方法院檢察署檢察官聲請簡易判決處刑，由
    本院於九十年六月十八日以八十九年度雄簡字第一一九九號判處有期徒刑四月確
    定，並以八十九年度毒聲字第六九四五號裁定令入強制處所施以強制戒治，於執
    行滿三月後，經評定成效為合格，無繼續戒治之必要，而以九十年毒聲字第一二
    ０三號裁定停止戒治，所餘戒治期間付保護管束在案。詎甲○○仍不知悔改，明
    知安非他命係毒品危害防制條例所明定之第二級毒品，不得持有及施用，竟於保
    護管束期間內之九十年八月八日十六時五分許起回溯廿四小時之內某時，在不詳
    處所施用第二級毒品安非他命一次，經觀護人於同日通知依法採尿送驗呈甲基安
    非他命陽性反應查獲。
二、安經臺灣高雄地方法院檢察署檢察官主動偵查起訴。
    理  由
一、訊據被告甲○○固對於九十年八月八日十六時五分許經觀護人通知接受採尿送驗
    ，檢驗結果呈甲基安非他命陽性反應之事實坦認不諱，惟矢口否認有何施用安非
    他命犯行，辯稱：可能因將高雄醫學院所開立之治眼精疾的西藥與中藥鐵牛運功
    散治內傷之成藥混著服用所致，確實沒有施用毒品安非他命云云。惟查，被告於
    九十年八月八日十六時五分許經觀護人通知接受採尿檢驗之結果，呈現曾施用第
    二級毒品甲基安非他命之陽性反應，有台灣檢驗科技股份有限公司濫用藥物實驗
    室濫用藥物尿液檢驗報告（檢驗編號ＫＺ000000000000號）一份附
    卷可稽；依該檢驗報告所示，檢驗之方法係採用ＧＣ／ＭＳ氣相層析／質譜儀法
    檢驗，而依該方式檢驗，在良好的操作條件下，進行藥物及其代謝物之定性及定
    量分析，幾乎不會有偽陽性反應發生，此有行政院國軍退除役官兵輔導委員會臺
    北榮民總醫院八十三年四月七日以（八三）北總內字第０三０五九號函示明確。
    再者甲基安非他命經口服投與後，約百分之七十於二十四小時內可自尿液中排出
    ，又其尿液內含甲基安非他命成分之檢出，與投與甲基安非他命的量、個人體質
    、檢驗儀器之精密度有關，通常採尿化驗是否呈陽性反應，應以投與後二十四小
    時內所採者為宜，此亦有行政院衛生署藥物食品檢驗局（八０）藥檢壹字第四五
    二九號函示可佐，是認被告應有於九十年八月八日十六時五分許採尿時起回溯二
    十四小時止內之某時，在不詳處所施用第二級毒品一次至為灼然。雖被告仍以前
    開情詞置辯，惟均經高雄醫學大學附設中和紀念醫院函覆「李君於九十年九月十
    日至本院眼科初診，且為唯一的一次門診，與李君九十年八月十日尿液檢驗並無
    任何關聯」等語，及行政院衛生署管制藥品管理局函覆「鐵牛運功散」所標示之
    成分，均不含甲基安非他命或可代謝成甲基安非他命之成分，故服用後尿液檢驗
    結果不致呈現甲基安非他命陽性反應」等語予以駁斥，有各該院局九十一年四月
    十六日九一高醫附秘字第０八八七號函、九十一年五月二十日管檢字第一０六一
    七二號函各一紙在卷可按，足認被告前開之辯解應屬畏罪之詞，不足採信。至本
    院依職權將被告前開之尿液再行送高雄醫學大學附設中和紀醫院檢驗結果雖呈陰
    性反應，惟業據該院檢驗報告之答覆稱「本院與台灣檢驗科技的報告不同原因乃
    是時間因素所造成，毒品排泄於尿液中會自然分解破壞，由前一次的尿液安非他
    命及甲基安非他命濃度均比閾值多一點，經約八個月的衰減，所以本院分析時已
    低於閾值濃度，故發出陰性報告」等語已明，有該院濫用藥物尿液檢驗報告及說
明一紙在卷可參，是亦無法據此事後之甲基安非他命陰性反應檢驗報告而為被告
    有利之認定，綜上所述，被告確有施用第二級毒品安非他命一次之犯行無訛，是
    本院認被告聲請將其頭髮送驗以確認有無施用毒品乙節為無必要，爰不依其所請
    ，附此敘明。又被告於八十九年三月間因施用第二級毒品安非他命案件，經本院
    以八十九年度毒聲字第二七０六號裁定送臺灣高雄看守所附設勒戒處所觀察、勒
    戒後，認無繼續施用毒品之傾向，業由臺灣高雄地方法院檢察署檢察官於八十九
    年四月十四日，以八十九年度毒偵字第二九九號為不起訴處分確定；嗣又因於前
    案不起訴處分確定後五年內之八十九年六月底起至同年八月十一日止，連續施用
    第二級毒品安非他命多次，經依本院以八十九年度毒聲字第六三六三號裁定送觀
    察、勒戒後，認有繼續施用毒品之傾向，經臺灣高雄地方法院檢察署檢察官聲請
    簡易判決處刑，由本院於九十年六月十八日以八十九年度雄簡字第一一九九號判
    處有期徒刑四月確定，並以八十九年度毒聲字第六九四五號裁定令入強制處所施
    以強制戒治，於執行滿三月後，經評定成效為合格，無繼續戒治之必要，而以九
    十年毒聲字第一二０三號裁定停止戒治，所餘戒治期間付保護管束在案等節，亦
    有臺灣高等法院被告全國前案紀錄表及各該不起訴處分書、本院裁定書及判決書
    一紙在卷可稽，其於五年內三犯毒品危害防制第十條第二項之施用第二級毒品罪
    之犯行明確，依法應予論科。
二、核被告所為，係犯毒品危害防制條例第十條第二項之施用第二級毒品罪。被告持
    有毒品後進而施用，其持有之低度行為已為施用之高度行為所吸收，不另論罪。
    。又查被告前曾於八十年間因違反麻醉藥品管理條例，經法院判處有期徒刑五年
    八月確定，並於八十八年三月四日執行完畢，有臺灣高等法院被告全國前案紀錄
    表一紙在卷可稽，其於刑之執行完畢後，五年內再犯本件有期徒刑以上之罪，係
    屬累犯，應依加重其刑。爰審酌被告前曾因施用毒品犯行分別經檢察官依觀察、
    勒戒無繼續施用毒品傾向為由為不起訴處分及法院判處有期徒刑四月確定後，猶
    繼續施用毒品，顯不知悔改警惕且無戒除之決心，本不宜寬貸，惟念及其所犯乃
    自戕之行為，尚無危及他人等一切情狀，量處如主文所示之刑，並諭知易科罰金
    之折算標準，以資懲儆。
據上論斷，應依刑事訴訟法第二百九十九條第一項前段，毒品危害防制條例第十條第
二項，刑法第十一條前段、第四十七條、第四十一條第一項前段，罰金罰鍰提高標準
條例第二條，判決如主文。
中      華      民      國    九十一    年      七      月      十一    日
                                  臺灣高雄地方法院刑事第三庭
                                      法    官  柯彩燕
右正本證明與原本無異。
如不服本判決，應於判決送達後十日內，向本院提出上訴狀。
                                書記官    楊真芬
中    華    民    國      九十一      年      七      月      十五      日
